【裁判字號】    90,簡抗,44
【裁判日期】    900731
【裁判案由】    給付租金
【裁判全文】
臺灣臺北地方法院民事裁定  九十年度簡抗字第四四號
    抗  告  人  乙○○
                送達處所
                甲○○
    相  對  人  日立家電（台灣）股份有限公司
                            設台北市○○○路○段六十五號二樓
    法定代理人  王樹根      住台北市○○○路○段四十九之三號
右當事人間請求給付租金事件，抗告人對於中華民國九十年六月十二日本院台北簡易
庭八十九年度北簡字第八○七二號裁定提起抗告，本院裁定如左：
    主      文
抗告駁回。
抗告費用由抗告人負擔。
    理      由
一、抗告意旨如附件所示。
二、按訴訟全部或一部之裁判，以他訴訟之法律關係是否成立為據者，法院得在他訴
    訟終結前，以裁定停止訴訟程序，民事訴訟法第一百八十二條第一項定有明文。
三、經查抗告人在原審訴請確認自民國（下同）八十七年九月一日起至九十年二月二
    十八日之租賃關係，並請求相對人給付租金一十萬三千零八十四元及自八十九年
    三月一日起至清償日止，按每日每百元一元計算之延付違約金及按出租人借款利
    率年息百分之九點八五計算之遲延利息，及自八十九年三月一日起按原租金五倍
    計算之遲延恢復房屋原狀期間賠償金。其所確認者為兩造於八十四年二月十六日
    簽立租借期間自八十四年三月一日起至九十年二月二十八日止租用臺北市○○路
    三六二巷八二號一樓及八二號一樓地下層附屬建物之房屋租賃契約，所要求給付
    者係依該租賃契約而請求相對人給付第十一期之租金，有抗告人在原審之起訴狀
    、房屋租借合同書可憑。而相對人以系爭租賃契約已終止為由，對抗告人訴請確
    認租賃關係不存在，抗告人所請求之租金及利息、違約金，自應以租賃關係存在
    為前提，而該租賃關係不存在事件業經本院八十八年度訴字第四○○七號判決相
    對人勝訴，抗告人提起上訴，復經台灣高等法院八十九年度上字第七○七號廢棄
    原判決，判決抗告人勝訴，後相對人向最高法院提起上訴，現尚在審理中。該件
    既未確定，而本件抗告人訴請給付租金部分復以該事件之法律關係是否成立為據
    ，原審依首揭規定，裁定在本院八十八年度訴字第四○○七號確認租賃關係不存
    在民事訴判決確定前，停止訴訟程序，洵屬有據，抗告人仍執前詞請求廢棄原裁
    定，其抗告為無理由，應予駁回。
三、據上結論，本件抗告為無理由。依民事訴訟法第四百三十六條之一第三項、第四
    百九十二條第一項、第九十五條、第七十八條，裁定如主文。
中      華      民      國    九十      年      七      月    三十一    日
                              民事第二庭審判長法官  丁蓓蓓
                                              法官  黃書苑
                                              法官  吳青蓉
右為正本係照原本作成
本件裁定不得抗告
中      華      民      國    九十      年      八      月      一      日
                                        法院書記官  吳芳玉


司法院資訊處製作；財團法人民間司法改革基金會備份。
